【裁判字號】    88,上易,3857
【裁判日期】    890302
【裁判案由】    詐欺
【裁判全文】
臺灣高等法院刑事判決                          八十八年度上易字第三八五七號
  上  訴  人
  即  被  告  甲○○
右上訴人因詐欺案件，不服臺灣臺北地方法院八十八年度易字第四○六號，中華民國
八十八年六月七日第一審判決（起訴案號：臺灣臺北地方法院檢察署八十七年度偵字
第二五五八二號），提起上訴，本院判決如左：
    主      文
上訴駁回。
    事實及理由
一、本案經本院審理結果，認第一審判決以上訴人即被告甲○○係犯刑法第三百三十
    九條第一項詐欺罪，同時審酌被告犯罪之動機、目的、手段、智識程度、犯後態
    度等一切情狀，量處被告有期徒刑十月。認事用法及量刑均無不當，應予維持，
    並引用第一審判決書記載之事實、證據及理由（如附件）。
二、被告上訴意旨：請求本件判決於退伍後執行，惟執行係檢察官權責，被告據為上
    訴理由，顯無可採，應予駁回。
據上論斷，應依刑事訴訟法第三百七十三條、第三百六十八條，判決如主文。
本案經檢察官李金定到庭執行職務。
中      華      民      國     八十九     年      三      月     二     日
                                台灣高等法院刑事第十四庭
                                    審判長法  官  陳  祐  輔
                                          法  官  蔡  國  在
                                          法  官  陳  國  文
右正本證明與原本無異。
不得上訴。
                                          書記官  王  柏  敦
中      華      民      國     八十九     年      三      月     六     日
附錄：本案論罪科刑法條全文
刑法第三百三十九條第一項：
意圖為自己或第三人不法之所有，以詐術使人將本人或第三人之物交付者，處五年以
下有期徒刑、拘役或科或併科一千元以下罰金。
附件
臺灣臺北地方法院刑事判決                          八十八年度易字第四○六號
  公  訴  人  臺灣臺北地方法院檢察署檢察官
  被      告  甲○○  男十九歲（民國○○○年○月○○日生）
                      住台北市○○區○○路一八四巷八號
                      身分證統一編號：Ｚ000000000號
右列被告因詐欺案件，經檢察官提起公訴（八十七年度偵字第二五五八二號），本院
判決如左：
    主  文
甲○○共同意圖為自己不法之所有，以詐術使人將本人之物交付，處有期徒刑拾月。
    事  實
一、甲○○曾於民國八十六年間，因詐欺案件經本院判處有期徒刑三月，緩刑二年，
    目前仍於緩刑期間。猶不知悔改，明知自稱為「林經理」、「長毛」等不詳姓名
    之成年男子，以尊皇公司在中國時報廣告版刊登徵男公關之廣告，係為詐取作為
    保證金之物品或金錢，竟仍與前述二人基於意圖自己不法所有之共同犯意，自八
    十七年十月上旬起，擔任該公司之外務員，負責接洽新進員工並詐取任職抵押物
    品之工作。於八十七舞十一月十三日，應徵者乙○○以廣告上00000000
    之電話與自稱「林經理」聯繫後，由甲○○於當日晚間十時三十許，至約定地點
    即台北市○○○路○段之太平洋崇光百貨公司前，向乙○○詐稱：需提供所騎之
    機車作為抵押。因詐機車非乙○○所有，甲○○即要求乙○○取下身上之金戒子
    二枚、金項鍊一條作為抵押。乙○○不疑有他即將前述金戒子等物交付予甲○○
    ，甲○○取得財物後隨即藉故離去，並將詐得財物在台北縣板橋市之好樂迪KTV
    交給綽號長毛者，甲○○則取得一千元之酬勞。嗣乙○○主動聯絡尊皇公司無著
    ，至所載地址查看亦查無該公司，始知受騙。於八十七年十一月十八日，乙○○
    在台北縣三重市發現甲○○乃報警查獲上情。
二、案經乙○○訴由台北縣警察局三重分局移送臺灣臺北地方法院檢察署檢察官偵查
    起訴。
    理  由
一、右開事實，業據被告甲○○於偵查及審理時均坦承不諱，核與被害人乙○○到庭
    所指述之情節相符，並有尊皇公司之報紙分類廣告一份在卷足稽，被告犯行足以
    認定。
二、核被告所為，係犯刑法第三百三十九條第一項之詐欺罪，其與年籍不詳之自稱為
    「林經理」、綽號「長毛」之成年男子間有犯意之聯絡與行為之分擔，均為共同
    正犯。爰審酌被告之前因類似之犯罪手法，經本院於八十七年五月二十五日判處
    有期徒刑三月，緩刑二年確定，不及半載又再參與相同之犯罪（詳卷附本院八十
    七年易字第一○一五號判決），足見惡性重大，為賺取小利之犯罪動機、目的、
    手段、參與犯罪之程度、犯罪對被害人所生之損害、犯罪後之態度等一切情狀，
    量處如主文所示之刑，以示懲儆。
據上論斷，應依刑事訴訟法第二百九十九條第一項前段、刑法第二十八條、第三百三
十九條第一項，罰金罰鍰提高標準條例第一條前段，判決如主文。
本案經檢察官丁樹蘭到庭執行職務
中        華        民      國      八十八    年    六    月      七    日
                                    臺灣臺北地方法院刑事第三庭
                                        法      官  蔡  坤  湖
右正本證明與原本無異。
如不服本判決，應於判決送達後十日內，向本院提出上訴狀。
                                        書  記  官  俞  華  民
中        華        民      國      八十八    年    六    月    十四    日


司法院資訊處製作；財團法人民間司法改革基金會備份。
